【裁判字號】    99,易,2851
【裁判日期】    991118
【裁判案由】    詐欺
【裁判全文】
臺灣臺中地方法院刑事判決              99年度易字第2851號
公  訴  人  臺灣臺中地方法院檢察署檢察官
被      告  甲○○
上列被告因詐欺案件，經檢察官提起公訴（99年度偵字第13094
號、第14470號），本院判決如下：
    主    文
甲○○無罪。
    理    由
一、公訴意旨略以：甲○○明知個人在金融機構帳戶之存摺、金
    融卡係供自己使用之重要理財工具，關係個人財產、信用之
    表徵，且可預見存摺、金融卡及密碼等帳戶資料如交予他人
    使用，而未加以闡明正常用途，極易被利用為與財產有關之
    犯罪工具，竟仍不顧他人可能遭受財產上損害之危險，而基
    於縱若其金融機構之帳戶被利用作為詐欺取財之用，亦不違
    背其本意之幫助犯意，於民國99年2 月28日，在臺中縣大安
    鄉○○○路323 號統一超商金大安門市，將其向中華郵政股
    份有限公司大甲郵局申設帳號00000000000000號帳戶之存摺
    及金融卡，以宅急便寄送予不詳姓名年籍之成年人，嗣後並
    以電話告知密碼，而容許該不詳姓名年籍之成年人所屬詐欺
    集團成員藉上開帳戶以遂行詐欺取財犯罪。之後，該詐欺集
    團成員，即共同意圖為渠等不法之所有，基於詐欺取財犯意
    聯絡，在雅虎奇摩拍賣網站刊登虛偽之拍賣手錶訊息，致乙
    ○○於99年3月4日上網後，陷於錯誤而下標，並於同日23時
    12分許，在臺北縣板橋市○○路郵局，操作自動櫃員機轉帳
    新臺幣1萬2500 元入上揭帳戶。未幾，即由詐欺集團成員持
    甲○○所提供之金融卡與密碼資料，將乙○○遭詐騙所匯入
    之上述款項提領一空。嗣乙○○遲未取得商品發覺有異，乃
    知受騙而報警處理，始查悉上情。因認被告甲○○涉有刑法
    第339條第1項、第30條第1項幫助詐欺取財罪嫌等語。
二、按被告以外之人於審判外之言詞或書面陳述，除法律有規定
    者外，不得作為證據，刑事訴訟法第159條第1項固定有明文
    。惟按被告以外之人於審判外之陳述，雖不符前4 條之規定
    ，而經當事人於審判程序同意作為證據，法院審酌該言詞陳
    述或書面陳述作成時之情況，認為適當者，亦得為證據；當
    事人、代理人或辯護人於法院調查證據時，知有第159條第1
    項不得為證據之情形，而未於言詞辯論終結前聲明異議者，
    視為有前項之同意，亦為同法第159條之5第1項、第2項所明
    文規定。本件公訴人、被告對於本院就後述所引之證人之證
    詞、書證內容等，於本院審理中均不爭執證據能力，或主張
    係屬違法取得，亦未對證人之證詞、書證內容部分釋明有何
    顯不可信之情況，且本院審酌其等之內容，均無違法取供或
    有不法取得之情事，亦核於實體發現真實之訴訟目的，均適
    宜為本案證據，依前開說明，就後述實體部分所引之證人證
    詞、書證內容等自具有證據能力。
三、按犯罪事實應依證據認定之，無證據不得認定犯罪事實，刑
    事訴訟法第154條第2項定有明文。次按所謂認定犯罪事實之
    證據，係指足以認定被告確有犯罪行為之積極證據而言，該
    項證據自須適合於被告犯罪事實之認定，始得採為斷罪之資
    料；又認定不利於被告之事實，須依積極證據，苟積極證據
    不足為不利於被告事實之認定時，即應為有利於被告之認定
    ，更不必有何有利之證據；事實之認定，應憑證據，如未能
    發現相當確實證據，或證據不足以證明，自不能以推測或擬
    制之方法，以為裁判之基礎，最高法院29年上字第3105號、
    30年上字第816號、40年臺上字第86號判例可資參照。且刑
    事訴訟上之證明資料，無論其為直接證據或間接證據，而為
    認定犯罪事實所憑，均須達於通常一般之人均不致有所懷疑
    ，而得確信其為真實之程度，始得據為有罪之認定，若其關
    於被告是否犯罪之證明未能達此程度，而有合理懷疑之存在
    ，致使無從形成有罪之確信，即不得遽為不利被告之認定，
    亦有最高法院76年臺上字第4986號判例可循。又檢察官就被
    告犯罪事實，應負舉證責任，並指出證明之方法，刑事訴訟
    法第161條第1項定有明文，因此，檢察官對於起訴之犯罪事
    實，應負提出證據及說服之實質舉證責任。倘其所提出之證
    據，不足為被告有罪之積極證明，或其指出證明之方法，無
    從說服法院以形成被告有罪之心證，基於無罪推定之原則，
    自應為被告無罪判決之諭知，最高法院92年臺上字第128號
    判例參照。次按刑法上之幫助犯，係指以幫助之意思，對於
    正犯資以助力，使其犯罪易於達成而言，故幫助犯之成立，
    不僅須有幫助他人犯罪之行為，且須具備明知他人犯罪而予
    以幫助之故意，始稱相當；又刑法並不承認過失幫助之存在
    ，是以從犯之成立，須有幫助之故意，亦即必須認識正犯之
    犯罪行為而予幫助者，始足當之，亦有最高法院86年度臺上
    字第4824號、72年度臺上字第6553號判決意旨資為參照。
四、公訴人認被告甲○○涉有前揭罪嫌，無非係以被告甲○○之
    供述、證人即告訴人乙○○於警偵訊中之指述及卷附內政部
    警政署反詐騙案件紀錄表、臺北縣政府警察局板橋分局後埔
    派出所受理各類案件紀錄表、受理詐騙帳戶通報警示簡便格
    式表、郵政自動櫃員機交易明細表、臺北縣政府警察局板橋
    分局後埔派出所受理刑事案件報案三聯單、客戶歷史交易清
    單、被告甲○○提出之YAHOO奇摩拍賣（貸款）網頁列印、
    證人乙○○提出之YAHOO奇摩拍賣網頁列印、郵政自動櫃員
    機交易明細、被告甲○○提出之黑貓宅急便顧客收執聯影本
    、手機簡訊列印、郵政國內匯款收執聯、門號0000000000
    號通聯調閱查詢資料、中華郵政股份有限公司豐原郵局99年
    3月22日營字第0992004 93號函及檢負之郵政存簿儲金第000
    0000-0000000號帳戶（被告甲○○）之郵政存簿儲金立帳申
    請書及客戶歷史交易清單等為其論據。
五、惟按採證認事本屬事實審法院之職權，被告供述是否真實可
    信，事實審法院得依證據法則，本於自由心證予以斟酌，作
    合理之比較，定其取捨，判決內若已論敘其何以作此判斷之
    心證理由，且所為取捨判斷不違背經驗法則或論理法則，即
    不生判決違背法令之問題。另按刑法上之幫助犯，係指以幫
    助之意思，對於正犯資以助力，使其犯罪易於達成而言，故
    幫助犯之成立，不僅須有幫助他人犯罪之行為，且須具備明
    知他人犯罪而予以幫助之故意，始稱相當；又刑法並不承認
    過失幫助之存在，是以從犯之成立，須有幫助之故意，亦即
    必須認識正犯之犯罪行為而予幫助者，始足當之，亦有最高
    法院86年度臺上字第4824號、72年度臺上字第6553號判決意
    旨可參。又按我國為杜絕利用人頭帳戶或人頭行動電話門號
    詐欺取財犯罪之層出不窮，向來對於提供人頭帳戶或人頭行
    動電話門號者之處罰，率多係以間接之情況證據推論提供人
    頭帳戶或人頭行動電話門號具有不確定之幫助故意，而追究
    其罪責，並非以直接之積極證據以證明其幫助詐欺取財犯行
    ，此是否合於無罪推定原則，向為司法實務所爭議。而我國
    目前治安機關積極查緝利用人頭帳戶或人頭行動電話門號詐
    取欺取財方興未艾，詐取集團價購取得人頭帳戶或人頭行動
    電話門號不易，改以詐騙手法或迂迴手法取得人頭帳戶或人
    頭行動電話門號，並趁被害人未及警覺發現前，以之充為臨
    時人頭帳戶或人頭行動電話門號而供詐欺取財短暫使用者，
    亦時有所聞而不乏其例，因而以人頭帳戶或人頭行動電話門
    號之幫助詐欺取財罪是否成立，既因有上開受詐騙或輾轉而
    交付帳戶資料或行動電話門號之可能，基於無罪推定，有疑
    唯利於行為人之原則，則就提供帳戶或行動電話門號者，是
    否確係基於直接故意或間接故意而為幫助詐欺，自應從嚴審
    慎認定，倘提供帳戶或行動電話門號者有可能是遭詐騙所致
    ，或其迂迴取得者之使用已逸脫提供者原提供用意之範圍，
    而為提供者所不知並無法防範，信而有徵者，於此等情形，
    對其幫助犯罪故意之認定，無法確信係出於直接故意或間接
    故意為之，而仍有合理懷疑存在時，自應為有利於行為人之
    認定，以免過度逸脫無罪推定原則。
六、訊據被告甲○○於本院審理中，固對其於99年2月28日1某時
    許，在臺中縣大安鄉○○○路323號之統一便利商店金大安
    門市以宅急便寄送之方式，將其向中華郵政股份有限公司大
    甲郵局所申設之帳號000-0000000-0000001號帳戶之存摺影
    本、金融卡等物，交付予位在臺北縣新莊市○○路220號3樓
    自稱「林志成」之人，並於交付上開存摺影本及金融卡後，
    再以其所持用門號0000000000號撥打詐欺集團成員所使用之
    門號0000000000號告知上開金融卡之密碼等情不諱，惟仍堅
    決否認有何幫助詐欺取財情事，辯稱：我急著買車要貸款，
    大概在99年2月22日上網至雅虎拍賣網站尋找貸款問題，後
    來我搜尋到拍賣網站賣家ppp988566帳號，他當時有po拍賣
    網頁，顯示如果有貸款問題可以問他，所以我當時就問他貸
    款問題，後來他要我撥打0000000000向他詢問後，對方說可
    以用我的提款卡資料幫我做工作證明資料，還叫我辦理貸款
    要先把錢領出來，他需要帳戶、簿子做薪資轉帳證明，我就
    把錢領出來，忘記領了多少錢。我在99年2月28日依照他的
    指示把我的郵局帳戶、提款卡在大安的統一超商（金大安門
    市）以宅急便寄到臺北縣新莊市○○路220號3樓「林志成」
    先生收，對方說要幫我做薪資資料，他們要做匯入及轉出金
    額用的，所以需要有密碼，我是用我0000000000撥打對方00
    00000000號在電話中告訴他的，對方後來表示要我支付貸款
    手續費用5,000元，我就把5,000元存入該帳戶，我的5,000
    元是我原來的錢，一存入我就不知道如何了，因為帳戶不在
    我這邊，對方說對保時會將存摺及卡片交給我，大概是二週
    的時間，因為我發現他騙我，我就把他的名字改為死騙子等
    語。經查：
  (一)被告甲○○所申設之上開帳戶，遭詐騙集團利用作為向證人
    乙○○詐欺取財之後之入款帳戶，而證人乙○○於99年3月4
    日23時12分前某時遭詐騙後，於同日23時12分臺北縣板橋市
    ○○路郵局匯款12,500元至上開帳戶等情，固據證人乙○○
    於警詢、偵訊中指述綦詳，並有卷附之內政部警政署反詐騙
    案件紀錄表、臺北縣政府警察局板橋分局後埔派出所受理各
    類案件紀錄表、受理詐騙帳戶通報警示簡便格式表、郵政自
    動櫃員機交易明細表、臺北縣政府警察局板橋分局後埔派出
    所受理刑事案件報案三聯單、被告甲○○之中華郵政大甲郵
    局局號第0000000號帳號第0000000號郵政存簿儲金立帳申請
    書、客戶歷史交易清單、證人乙○○提出之YAHOO奇摩拍賣
    網頁列印等在卷可稽。此情雖足以證明證人乙○○確實因遭
    詐騙而將款項匯入被告甲○○所有上開帳戶之事實，但尚無
    法據此逕以推論被告甲○○於交付帳戶予他人時，有容任他
    人使用而為幫助詐欺之犯行。
  (二)被告甲○○所辯其因想辦理貸款，於99年2月22日上網至雅
    虎拍賣網站尋找貸款問題，後來搜尋到拍賣網站賣家ppp9
    88566帳號，他當時有po拍賣網頁，顯示如果有貸款問題可
    以問他，其當時就問對方貸款問題，後來對方要其撥打0000
    000000向他詢問後，對方說可以用其的提款卡資料幫其做工
    作證明資料，還叫其辦理貸款要先把錢領出來，他需要帳戶
    、簿子做薪資轉帳證明，其就把錢領出來，忘記領了多少錢
    。其在99年2月28日依照對方的指示將其之郵局帳戶、提款
    卡在大安的統一超商（金大安門市）以宅急便寄到臺北縣新
    莊市○○路220號3樓「林志成」先生收，對方說要幫其做薪
    資資料，他們要做匯入及轉出金額用的，所以需要有密碼，
    其是用其0000000000撥打對方0000000000號在電話中告訴他
    的，對方後來表示要其支付貸款手續費用5,000元，其就把
    5,000元存入該帳戶，對方說大約是2週的時間，對保時會將
    存摺及卡片交還給其，因為其發現被騙，其就把對方的名字
    改成死騙子等情，除經被告甲○○於警偵訊及本院審理中所
    述甚詳外，復有卷附之中華郵政股份有限公司大甲郵局000-
    000000 0-0000001號甲○○帳戶之客戶歷史交易清單、被告
    甲○○所提出之YAHOO奇摩拍賣賣方ppp988566拍賣網頁資料
    列印、統一超商股份有限公司金大安門市99年2月28日宅急
    便顧客收執聯、99年3月3日郵政國內匯款執據（受款人：甲
    ○○、受款帳號：00000000000000號、金額5,000元）、被
    告甲○○持用之0000000000號行動電話簡訊翻拍畫面等在卷
    為證（參見中縣甲警偵字第0990031719警號卷第14頁、本院
    卷第14頁至20頁），應可認定。
  (三)經檢視上開YAHOO奇摩拍賣賣方ppp988566拍賣網頁資料列印
    確有「貸款達人，超低門檻+超低利率+額度高，有任何問題
    皆可協助處理」、及被告甲○○「於99年2月22日以其帳號
    r0000000詢問：請問我今年22歲普通上班族但無薪轉有98年
    度10-12月份的扣繳憑單不過..ㄊ只有報4萬4千多而已其實
    每個月都領3萬多這樣可以個人信用貸款20萬嗎？無欠債沒
    有和銀行往來可以貸款分幾期？經賣方ppp988566於99年2月
    24日答覆：可以有其他方式辦，但需先請你和我聯絡喔，以
    便了解你的情況及需求，如有需要服務或有貸款相關的問題
    ，歡迎來電洽詢，0000000000，謝謝，未接到來電可以傳訊
    或留言，以便能儘快與你聯繫。」之內容，另被告甲○○提
    出之手機翻拍畫面內容為：「Fr om：死騙子0000000000，
    日期：2010/02/27，21：05，你所有的資料都是要用做的話
    ，那麼你需將雙證件影本及你要做的存款證明用的銀行存本
    及卡片寄過來，印章自己保管即可，雙證件影本上請註明僅
    限辦理貸款使用，以保障自身權益以上準備好後請直接至
    7-11 用黑貓宅急便寄出比較快也比較方便，因常在外面跑
    業務，也能方便約定時間取件，最後請寄出後來電告知，請
    問你大約何時處理好寄出？臺北縣新莊市○○路22 0號3樓
    ，林志成收，有任何問題再直接打給我吧。」、「From：死
    騙子，日期：2010/03/02，20：37，大甲郵局，代碼：700
    帳號0000- 0000-0000-00共14碼，請先回覆告知大約何時完
    成？謝謝」、「From：死騙子，日期：20 10/03/10，12：
    35，你是在勝威科技公司任職，職務是研發部技術員，月薪
    3萬5 ，已任職約1年，公司在北縣新店市，平時是在公司提
    供的宿舍，平時有做基金的投資，時間已快2年，投資金額
    每月約1萬5千元，此次貸款主要是用在購買重型機車及房屋
    修繕的用途，以上請務必牢記不要凸槌囉，今天送件後，銀
    行方面不是禮拜五要不就是下禮拜一就會照會你，到時電話
    要保持暢通喔，銀行照會完你之後，別忘了打通電話告訴我
    你被照會的情況如何喔，有什麼問題再打給我，新店市○○
    路27之1號22樓之2，宿舍地址：新店市○○路29巷6號4樓」
    等語，依上開簡訊內容所示，該自稱「林志成」之人確係欲
    協助被告甲○○辦理貸款事宜，並被告甲○○之上開帳戶之
    存簿、提款卡於99年2月28日交寄前，於同年月24日前之結
    存金額僅有597元，於同年月24日有1筆30,000元現金存款，
    於同年月28日交寄上開帳戶資料前某時，分別以跨行提款及
    卡片提款方式提領20,006元及10,000元後，上開帳戶內結存
    金額為17 4元，又於同年3月5日有被告甲○○匯入5,000元
    ，同日上開帳戶另有帳號00000000000000001 229091號匯入
    7,650元（加上被告甲○○匯入之金額，當日上開帳戶共有
    12,650元匯入），隨即於同日稍後遭不詳人士以卡片提領
    12,500元，結存金額僅124元，上開帳戶於翌日即3月4日證
    人乙○○便遭詐欺集團詐騙匯入12,500元後，隨即遭不詳人
    士再以同樣方式提領12,600元，致結存金額為24元，是依上
    開被告甲○○供述內容，及前述客戶歷史交易清單、YAHOO
    奇摩拍賣網頁列印、被告甲○○持有之000000000 0號行動
    電話簡訊翻拍畫面、宅急便顧客收執聯、郵政國內匯款執據
    等證據所示，益證被告甲○○確有依YAHOO奇摩拍賣網頁所
    登載之廣告與帳號ppp988566賣家撥打門號0000000 000號連
    絡貸款之情事。又依上開卷附網頁內容所示，該網路賣家之
    名稱、廣告內容尚屬正常，並無明示或暗示有蒐集帳戶之情
    即無法從其所刊登之報告而看出有蒐集帳戶之端倪，此外，
    經本院依職權向香港商雅虎資訊股份有限公司臺灣分公司調
    閱該帳戶之會員記錄等情，經該公司回覆稱：評價0，無申
    訴記錄等語，有該公司99年10月25日雅虎資訊（九九）字第
    03015號函在卷可參，是依上開網頁內容，及該帳戶之會員
    紀錄等情，一般顯人無從辨認該帳號賣家有蒐集帳戶情事，
    且依被告甲○○提出之行動電話簡訊翻拍畫面，對方係利用
    被告甲○○亟欲辦理貸款之機，先以辦理假薪資資料為由，
    要其提出雙證件影本、上開帳戶之存簿及提款卡，但未要求
    提供密碼，甚至要被告甲○○自己保管印章，嗣除要其在雙
    證件影本上註明僅限辦理貸款使用以保障自身權益外，並要
    其在寄出上開存簿及提款卡前將帳戶內款項領出，而佯為關
    切被告甲○○之權益，衡之一般人之生活經驗，自會因此而
    生信任之心，不致多所懷疑，乃被告甲○○於此情況下，誤
    信對方會保障其權益而卸下心防，因而交寄上開帳戶資料，
    亦不能解為係在幫助對方犯罪，況待被告甲○○寄交上開帳
    戶資料後，對方係以需辦理薪資轉帳為由而取得上開帳戶之
    提款密碼，尤有甚者，更又佯向被告甲○○收取代辦之手續
    費5,000元，且要其直接匯入該帳戶內，以充實該帳戶之交
    易情形，及其個人之財力，而藉此進一步加強被告甲○○對
    其交付帳戶係要辦理貸款所用之認知，使其誤信得以辦理貸
    款而等候銀行對保通知之時，由該詐欺集團成員將另筆不詳
    人士匯入之7千餘元，合併提款卡提領12,700元後，嗣又為
    免被告甲○○起疑，再以簡訊通知之方式告知對保之資料及
    所偽造之薪資資料，由上開被告甲○○與對方聯繫情形，及
    其間因果歷程等觀之，足見該詐欺集團之詐騙手法細膩、流
    程擬真，極易取信於人，則被告甲○○辯稱係因辦理貸款遭
    人詐騙，始提供自己所有之上開帳戶存摺影本、提款卡、密
    碼等情尚非無據，應屬可信；又按證人乙○○於99年3月4日
    遭詐騙集團成員詐騙將12,500元匯入被告甲○○之上開帳戶
    ，於99年3月9日至臺北縣政府警察局板橋分局後埔派出所報
    案遭詐騙後，該詐欺集團成員仍於99年3月10日以簡訊通知
    被告甲○○偽造之薪資資料及對保時間，並要其告知銀行照
    會之情形，俾免被告甲○○起疑而凍結該帳戶，此對照證人
    乙○○於報案後，被告甲○○於99年3月12日經警通知到案
    後，即憤而將門號0000000000號之持有人名稱改為死騙子一
    情，為被告甲○○所述甚詳，亦核與上開證據資料相吻合，
    復佐以被告甲○○係與門號0000000000號之持有人聯絡，核
    與證人乙○○指述施詐者所用之門號一致，顯見被告甲○○
    之聯絡對象與詐騙證人乙○○之人係屬同一詐騙集團，因此
    ，乃不能排除係同一集團成員先向被告甲○○騙得上開帳戶
    後，再依此利用為詐騙證人乙○○財物之工具，由此益徵被
    告甲○○所辯其係於案發後始知其上開帳戶遭人利用為犯罪
    工具等語，確有所本。
  (四)另被告甲○○曾為申辦貸款，而依對方指示匯款5,000元至
    上開帳戶內，並遭對方盜領取走，已如前述，衡情，如其確
    能於事前知悉或認識交付上開帳戶係供作詐欺集團做為人頭
    帳戶之用，其自不可能會無償提供5,000元供對方使用，而
    平白使自己擔負刑責，反徵之，其確係遭詐欺集團成員以網
    路刊登代辦貸款之方式詐騙，始深信對方所言，因而提供其
    可供薪資轉帳之存摺影本、提款卡及密碼。且前述被告甲○
    ○與對方聯繫之經過情節，亦可見被告甲○○確已於過程中
    ，再三向對方詢問、確認薪資轉帳、貸款流程等基本辦理貸
    款事項，復參酌被告甲○○提出之行動電話簡訊翻拍畫面所
    示內容，更足見該詐欺集團詐騙手法細膩、流程順暢，使被
    告甲○○益加確信對方所言，亦即其確係在辦理貸款，並因
    而認其所交付之帳戶資料係為辦理薪資轉帳資料俾便銀行核
    准貸款且於對保後即會交還，更給付該詐欺集團5,000元之
    手續費，經核其所為，尚難謂有何幫助犯罪之故意，抑或係
    該帳戶嗣遭利用為詐騙工具一情為其事前所得知悉、認識，
    是被告甲○○辯稱其係因辦理貸款而將前揭帳戶等資料交予
    對方，其無幫助犯罪之意等語，應可相信。
七、綜上所述，被告甲○○所辯可堪採信，被告甲○○上開帳戶
    固遭詐欺集團利用作為詐欺取財之入帳帳戶，然被告甲○○
    交付存摺影本、提款卡及密碼予詐欺集團，既係因辦理貸款
    受騙而交付，難認被告甲○○對於交付之帳戶資料將遭詐欺
    集團使用作為行騙之工具有所認識，則被告甲○○有無提供
    上開帳戶供他人為詐欺取財使用之動機與目的，即有合理懷
    疑存在。公訴人所舉之證據，尚無法證明被告甲○○確有幫
    助詐欺取財之犯意，且本院綜合公訴人所提出之證據及卷內
    之所有直接及間接證據後，認為尚無法達到令通常一般之人
    均不致於有所懷疑，而得確信被告甲○○確有公訴人所指上
    開幫助詐欺取財之犯行，是被告甲○○被訴之犯罪事實，尚
    屬不能證明。此外，本院復查無其他積極證據足認被告甲○
    ○有前述被訴幫助詐欺取財之犯行，揆諸前揭法條及判例意
    旨，合應為有利於被告甲○○之認定，爰為其無罪之諭知。
據上論斷，應依刑事訴訟法第301條第1項，判決如主文。
本案經檢察官丙○○到庭執行職務。
中    華    民    國    99    年    11    月    18    日
                  刑事第十八庭  審判長法  官  郭書豪
                                      法  官  胡芷瑜
                                      法  官  林世民
以上正本證明與原本無異。
檢察官如不服本判決應於收受判決後10日內向本院提出上訴書狀
，並應敘述具體理由；其未敘述上訴理由者，應於上訴期間屆滿
後20日內向本院補提理由書（均須按他造當事人之人數附繕本）
「切勿逕送上級法院」。
被告甲○○不得上訴。
                                      書記官  紀俊源
中    華    民    國    99    年    11    月    18    日

司法院資訊處製作；財團法人民間司法改革基金會備份。
